臺灣臺中地方法院臺中簡易庭小額民事判決
110年度中小字第2717號
原      告  林玉葉  
被      告  陳憲文  
上列當事人間請求損害賠償事件，本院於民國110年9 月22日言
詞辯論終結，判決如下︰
    主      文
被告應給付原告新臺幣肆萬元。
原告其餘之訴駁回。
訴訟費用新臺幣壹仟元，其中新臺幣肆佰元由被告負擔，餘新臺
幣陸佰元由原告負擔。
本判決原告勝訴部分得假執行。
    事實及理由
壹、兩造爭執要旨：
  一、原告主張：被告於民國108年8月15日中午，駕駛車牌號碼
      000-0000號自用小貨車沿臺中市龍井區中央路由北往南方
      向行駛，嗣於同日中午12時30分許，行至臺中市○○區○○里
      ○○路○段00號前時，欲開啟車門下車，其本應注意車輛停
      車向外開啟車門時，應注意行人、其他車輛，並讓其先行
      ；而依當時天候雨、日間自然光線、路況及視線良好，依
      被告智識能力及經驗，並無不能注意之情事，被告竟疏未
      注意，貿然開啟左前車門；適原告騎駛車牌號碼000-0000
      號普通重型機車（下稱系爭車輛）沿同路段同向通過該處
      ，遭被告開啟之車門撞擊，原告因而人、車倒地，並受有
      雙側肩挫傷、左側足部表淺性損傷等傷害。為此，爰依侵
      權行為之法律關係，提起本件訴訟，請求被告賠償醫療費
      用新臺幣（下同）10,000元及精神慰撫金90,000元。並聲
      明：被告應給付原告10萬元。
  二、被告則以：認為原告請求金額過高。並聲明：原告之訴駁
      回。
貳、得心證之理由：
  一、按刑事訴訟判決所認定之事實，固非當然有拘束民事訴訟
      判決之效力，但民事法院調查刑事訴訟原有之證據，而斟
      酌其結果以判斷事實之真偽，並於判決內記明其得心證之
      理由，即非法所不許（最高法院67年台上字第2674號及49
      年台上字第929 號民事裁判要旨參照），是本院自得調查
      刑事訴訟中原有之證據，斟酌其結果以判斷其事實，合先
      敘明。
  二、原告主張被告於108年8月15日中午，駕駛車牌號碼000-00
      00號自用小貨車沿臺中市龍井區中央路由北往南方向行駛
      ，嗣於同日中午12時30分許，行至臺中市○○區○○里○○路○
      段00號前時，欲開啟車門下車，其本應注意車輛停車向外
      開啟車門時，疏未注意，即貿然開啟左前車門；適有原告
      騎駛系爭車輛沿同路段同向通過該處，遭被告開啟之車門
      撞擊，原告因而人、車倒地，並受有雙側肩挫傷、左側足
      部表淺性損傷等傷害等情，業據其提出道路交通事故當事
      人登記聯單、道路交通事故初步分析研判表、道路交通事
      故現場圖、診斷證明書為證，並經本院依職權調取本院10
      9 年度交簡字第252 號刑事卷宗核閱屬實，且為被告所不
      爭執，堪信原告所陳上情為真正，本院即採為判決之基礎
      。
  三、按因故意或過失，不法侵害他人之權利者，負損害賠償責
      任；不法侵害他人之身體或健康者，對於被害人因此喪失
      或減少勞動能力或增加生活上之需要時，應負損害賠償責
      任；不法侵害他人之身體、健康、名譽、自由、信用、隱
      私、貞操，或不法侵害其他人格法益而情節重大者，被害
      人雖非財產上之損害，亦得請求賠償相當之金額，民法第
      184 條第1 項前段、民法第193 條第1 項、民法第195 條
      第1 項分別規定甚明。本件被告於前揭時間、地點貿然開
      啟左前車門，撞擊原告所騎駛之系爭車輛，致原告因而人
      、車倒地受傷，係過失不法侵害原告之身體權，且原告之
      受傷結果係由被告過失開啟車門行為所直接造成，兩者間
      具相當因果關係，是原告依上開規定請求被告負侵權行為
      損害賠償之責，洵屬有據。茲就原告請求被告賠償之項目
      有無理由，逐一論述如下：
    ㈠醫療費用：
      原告主張其因前開傷害就醫共支出醫療費用10,000元乙節
      ，業據原告提出光田綜合醫院沙鹿院區門診收據及一品堂
      中醫診所醫療費用證明單為證（見本院卷第31頁、第51頁
      至第63頁），且為被告所不爭執，堪認原告此部分之請求
      ，核屬因前開傷害支出之必要費用，應予准許。
    ㈡精神慰撫金：
      按慰撫金之賠償須以人格權遭遇侵害，使精神上受有痛苦
      為必要，其核給之標準固與財產上損害之計算不同，然非
      不可斟酌雙方身份資力與加害程度，及其他各種情形核定
      相當之數額（最高法院51年台上字第223 號民事裁判意旨
      參照）。查原告為國中畢業，畢業後曾從事紡織、鞋子作
      業員等工作，目前無工作，之前薪資約3 萬元，有繼承一
      筆不動產，現與母親、弟、妹同住，需扶養母親，沒有工
      作時就由妹妹支付生活費；被告則為高職畢業，畢業後從
      事送貨工作，每月薪資約3 萬元，名下無不動產，目前與
      太太、父親、兩個兒子同住，要扶養兩個兒子、父親，太
      太有工作等情，業據兩造於本院審理中陳明在卷，並有稅
      務電子閘門財產、所得調件明細表附卷可稽。是以，本院
      斟酌兩造之身分、地位、經濟能力，被告上開過失行為對
      原告造成傷害之程度，及原告因此傷害所受精神上痛苦等
      一切情狀，認原告請求被告賠償精神慰撫金90,000元，尚
      嫌過高，應以30,000元為適當。
    ㈢綜上，原告因本件車禍所得請求之金額合計為40,000元【
      計算式：10,000＋20,000＝30,000】。
  四、綜上所述，原告依侵權行為之法律關係，請求被告給付40
      ,000元為有理由，應予准許；逾此範圍之請求，則屬無據
      ，應予駁回。
  五、本判決係適用小額程序所為被告部分敗訴之判決，依民事
      訴訟法第436 條之20規定，應就原告勝訴部分依職權宣告
      假執行。
  六、依民事訴訟法第436 條之19第1 項、第79條規定，本件訴
      訟費用額確定為1,000 元（即原告繳納之第一審裁判費1,
      000 元），依兩造之勝敗比例，由被告負擔其中400 元，
      餘600 元由原告負擔。　　
中　　華　　民　　國　　110 　年　　10　　月　　8 　　日
                  臺中簡易庭    法  官  林筱涵
以上為正本係照原本作成。
如不服本判決，應於送達後二十日內，以判決違背法令為理由，
向本院提出上訴狀並表明上訴理由（上訴理由應表明一、原判決
所違背之法令及其具體內容；二、依訴訟資料可認為原判決有違
背法令之具體事實），如於本判決宣示後送達前提起上訴者，應
於判決送達後廿日內補提上訴理由書（須附繕本）。
中　　華　　民　　國　　110 　年　　10　　月　　8 　　日
                                書記官  張峻偉